【裁判字號】    94,交聲,616
【裁判日期】    950508
【裁判案由】    違反道路交通管理處罰條例聲明異議
【裁判全文】
臺灣桃園地方法院交通事件裁定
原處分機關  交通部公路總局臺北區監理所
異  議  人
即受處分人  甲○○
上列異議人因違反道路交通管理處罰條例案件，不服交通部公路
總局臺北區監理所中華民國94年11月24日北監自裁字第裁40-DIA
964389號違反道路交通管理事件裁決書所為之處分（原舉發通知
單案號：桃園縣政府警察局桃警局交字第D1A964389 號舉發違反
道路交通管理事件通知單），聲明異議，本院裁定如下：
    主  文
異議駁回。
    理  由
一、聲明異議意旨略以：異議人甲○○於民國93年9 月21日19時
    20分許，在桃園縣中壢市○○路與元化路口遭員警攔檢，舉
    發未帶駕照及未繫安全帶等2 項違規，對於未帶駕照一節，
    異議人並無異議，惟異議人於駕駛行駛當中，確實有繫安全
    帶，係因見到員警以手勢攔停，認為要下車受檢始將安全帶
    鬆開，此時車輛亦呈靜止狀態，員警卻執意開單告發，令人
    不敢苟同，為此聲請異議云云。
二、按汽車行駛於道路上，其汽車駕駛人未繫安全帶者，處駕駛
    人新臺幣1,500 元罰鍰；又按汽車駕駛人，駕駛汽車未隨身
    攜帶駕駛執照者，處新臺幣300 元以上600 元以下罰鍰，並
    責令補辦登記、補照、換照或禁止駕駛，道路交通管理處罰
    條例第31條第1 項、第25條第1 項第3 款分別定有明文。
三、經查：
  (一)本件異議人即受處分人甲○○於民國94年9 月21日19時20分
    許，駕駛車號7G-3921 號自用小客車，行經桃園縣中壢市○
    ○路與元化路口時，為桃園縣政府警察局交通隊中壢分隊員
    警攔停舉發其有「一、行駛中駕駛未繫安全帶。二、未帶駕
    照」之行為，而填製桃園縣政府警察局桃警局交字第D1A964
    389 號舉發違反道路交通管理事件通知單，異議人於94年10
    月6 日到案陳述不服舉發（罰鍰已於94年10月6 日繳納），
    原處分機關認無理由仍於94年11月24日以北監自裁字第裁40
    -D1A96 4389 號裁決書，裁處異議人罰鍰新臺幣（下同）2,
    100 元等情，有上揭舉發違反道路交通管理事件通知單、交
    通部公路總局臺北區監理所陳述書及裁決書等影本各1 份在
    卷足憑。
  (二)訊之異議人固坦認其於上揭時、地駕駛上開自用小客車，有
    未隨身攜帶駕駛執照之違規事實，惟矢口否認有何行駛中未
    繫安全帶之行為，並辯稱：我在行駛中確實有繫安全帶，因
    見員警在前方約50公尺處以手勢攔停，認可能要下車受檢，
    即將安全帶鬆開，且當時視線不佳，員警應以照相設備取締
    云云。然異議人此部分駕駛車輛行駛於道路上而未繫安全帶
    之情事，業據證人即舉發員警乙○○於本院調查時，到庭結
    證：當時我在中壢火車站前元化地下道之橋上執行交通疏導
    勤務，當日主要勤務，就是取締未繫安全帶、未帶安全帽等
    違規，我見異議人駕車從中山路、元化路口駛來，當時距我
    約4 、50公尺，遠遠的就看到異議人未繫安全帶，因如有繫
    安全帶，身上會有1 條深色條紋，我經再次確認後，才以手
    勢攔查，而該路段旁有商家，有燈光，且有客運站，所以光
    線算是蠻充足，我視力為1.0 ，自該車未全貼隔熱紙之前擋
    風玻璃看去，見異議人未繫安全帶才予攔停，又我一直盯著
    異議人，直到其將車輛停在我旁邊為止，異議人均無綁上或
    鬆開安全帶之動作等語綦詳。而異議人於本院調查時，既自
    承與證人乙○○間素無怨懟，則該證人衡情自無甘冒偽證罪
    之處罰，以設詞誣賴異議人之理，再參以該證人為執行交通
    勤務之公務員，本具有判斷此類交通違規行為之專業能力及
    經驗，且當時之光線充足，證人乙○○之視力又屬良好，堪
    認其就異議人於攔停前是否有繫安全帶一節，亦無誤判之可
    能，是本件執勤員警乙○○之證詞，應足採信。至異議人上
    開所辯，核屬事後卸責之詞，要難採信。
四、綜上所述，本件違規事證既已明確，從而原處分機關依首揭
    法條規定，裁處異議人處罰鍰2,100 元，其認事用法俱無違
    誤之處，異議意旨求為撤銷原裁決，非有理由，應予駁回。
據上論斷，應依道路交通管理處罰條例第87條第2 項、道路交通
案件處理辦法第19條，裁定如主文。
中    華    民    國    95    年    5     月    8     日
                  交通法庭法  官    丁俊成
以上正本證明與原本無異
如不服本裁定應於送達後5 日內向本院提出抗告狀。
                          書記官    簡慧瑛
中    華    民    國    95    年    5     月    16    日


司法院資訊處製作；財團法人民間司法改革基金會備份。
